# 景区门票收费权可以划拨给城投公司吗？

提问人：审计 小达人 时间：2022-10-12 16:38:58
请问政府有权限把景区门票收费权可以划拨给城投公司吗？听说景区的门票是收支两条线管理，门票收费是直接收到财政的。

回答人：chenyiwei
此问题属于法律问题，建议咨询律师。可首先查阅《风景名胜区条例》等法律法规规定，对此作基本了解。以及了解现有景区类上市公司的运作模式。